Inventaris van het archief van de Directie Interne Zaken en taakvoorgangers van het Ministerie van Economische Zaken, 1951-1997 (2002)
Nationaal Archief, Den Haag
Ministerie van Economische Zaken; Directie Interne Zaken
EZ / Interne Zaken
oudste stuk - jongste stuk: 1951-2002
merendeel 1951-1997
E25
2147 inventarisnummers; 15,40 meter
Normale geschreven, getypte en gedrukte documenten. Geen bijzondere handschriften.
Nationaal Archief, Den Haag
Directie Interne Zaken, 1951-1997
De Directie voor Administratieve Zaken heeft van 1949 tot 1976 bestaan en heeft in de loop der tijd wel enige organisatorische veranderingen gekend, maar de taken van de directie zijn niet veel veranderd. In 1976 is de Directie voor Administratieve Zaken uiteengevallen in meerdere kleinere directies en afdelingen. De Directie Interne Zaken is in 1985 mede ontstaan vanuit verschillende andere directies. Onder de Directie Interne Zaken vallen verschillende afdelingen die elk hun eigen takenpakket hebben. De directie is in de loop der jaren vaak veranderd. Veel afdelingen zijn er bijgekomen en velen zijn ook weer verdwenen. De archiefbescheiden die we tijdens de bewerking zijn tegengekomen hadden betrekking op: - De organisatie en reorganisatie; - Personeelsaangelegenheden van het ministerie en de daaronder ressorterende rijksdiensten en instellingen; - De huishouding van het ministerie en de centrale post- en archiefbehandeling; - De huisvesting; - Jaarwerkplannen, jaarverslagen en beleidsplannen; - Adviseren van de departementsleiding op het gebied van intern management in het bijzonder met betrekking tot de facilitaire diensten ten behoeve van het ministerie (waaronder de documentaire functie); - Adviseren omtrent het (inter)departementaal beleid op het gebied van de documentaire informatievoorziening; - Het behandelen van aanvragen voor koninklijke onderscheidingen.
Archiefvorming
Geschiedenis van de archiefvormer
Directie Interne Zaken (IZ) en taakvoorgangers
Als taakvoorganger had de Directie Interne Zaken de Directie Administratieve Zaken. De Directie voor Administratieve Zaken heeft van 1949 tot 1976 bestaan en heeft in de loop der tijd wel enige organisatorische veranderingen gekend, maar de taken van de directie zijn niet veel veranderd. De Directie voor Administratieve Zaken was belast met:
De uitvoering van de Comptabiliteitswet 1927
Het voeren van de centrale boekhouding van het ministerie en van administraties voor bijzondere doeleinden
De controle op het financieel beheer van onder het ministerie ressorterende rijksdiensten en instellingen
De samenstelling van begrotingen, rekening en verslagen wegens de uitgaven
De betaalbaarstelling van vorderingen, traktementen, reis en verblijfkosten en vacatiegelden
Personeelsaangelegenheden van het ministerie en de daaronder ressorterende rijksdiensten en instellingen
De huishouding van het ministerie en de centrale post- en archiefbehandeling
Materieelbeheer en voorziening, dienstvervoer, huisvesting en bedrijfszelfbescherming.
In 1976 is de Directie voor Administratieve Zaken uiteengevallen in meerdere kleinere directies en afdelingen. De Directie Interne Zaken is in 1985 mede ontstaan vanuit verschillende andere directies. Onder de Directie Interne Zaken vallen verschillende afdelingen die elk hun eigen takenpakket hebben. De directie is in de loop der jaren vaak veranderd. Veel afdelingen zijn er bijgekomen en velen zijn ook weer verdwenen. Het takenpakket van de Directie Interne Zaken is divers zoals af te lezen valt aan de volgende taakomschrijving:
Het leveren van bijdragen in de (inter) departementale beleidsontwikkelingen terzake
Het adviseren van de departementsleiding op het gebied van intern management in het bijzonder met betrekking tot de facilitaire diensten ten behoeve van het ministerie (waaronder de documentaire functie)
Het adviseren omtrent het (inter-)departementaal beleid op het gebied van de documentaire informatievoorziening
Het behandelen van aanvragen voor koninklijke onderscheidingen
Het regelen van officiële ontvangsten en coördineren van protocollaire aangelegenheden en de beantwoording van aan H.M. de Koningin en leden van het Koninklijk Huis gerichte verzoeken
Toezicht houden op nucleaire installaties in Nederland voor wat betreft de naleving van de beveiligingsvoorschriften
Het dragen van de verantwoordelijkheid voor de concrete uitvoering van de facilitaire diensten
Het voeren van het financieel beheer van de interne facilitaire diensten
Het verzorgen van het betalingsverkeer betreffende materiële uitgaven van het ministerie met betrekking tot huisvesting en interne milieuzorg
Verzorgen van telexverkeer
Vormen en uitvoeren van het departementale beleid op het gebied van de documentaire informatievoorziening
Het (doen) zorg dragen voor optimale voorzieningen c.q. beheer, op terreinen van beveiliging en bedrijfszelfbescherming; documentaire informatievoorziening; drukwerk; tele- en datacommunicatie; dienstvervoer en dienstreizen; huisvesting; apparatuur; onderhoud en overige materiële aangelegenheden.
Organisatorische veranderingen sinds 1949.
1949
Directie voor Administratieve Zaken
Centrale Personeelsafdeling
Afdeling Comptabiliteit
Afdeling Materieel en Huishoudelijke Dienst.
1963
Directie voor Administratieve Zaken
Centrale Personeelsafdeling
Afdeling Comptabiliteit
Afdeling Materieel en Huisvesting
Bureau Organisatie en Efficiency
Bureau Beveiligingsaangelegenheden.
1971
Directie voor Administratieve Zaken
Hoofdafdeling Personeelszaken
Hoofdafdeling Comptabiliteit
Afdeling Materieel en Huisvesting
Stafafdeling Organisatie en Efficiency
Afdeling Bureau Beveiligingsaangelegenheden.
1985
Directie Interne Zaken
Afdeling Kabinet
Afdeling Algemene Secretarie
Onderafdeling Registratuur en Dynamische Archieven
Onderafdeling Semi-Statische Archieven
Onderafdeling Postverwerking
Onderafdeling Tekstverwerking en Reproductie
Afdeling Algemene Zaken
Onderafdeling Verwerving, Aanschaffing en Beheer
Onderafdeling Interne Dienst
Onderafdeling Bedrijfszelfbescherming
Onderafdeling Vervoerszaken
Afdeling Bijzondere Aangelegenheden
Bureau Parlementaire Documentatie.
1992
Directie Interne Zaken
Afdeling Financieel-Economische Zaken
Afdeling Beveiliging en BZK
Afdeling Staf en Protocollaire Aangelegenheden
Afdeling Algemene Secretarie
Afdeling Algemene Zaken
Bureau Huisvestingsaangelegenheden
Bureau Inkoop en Beheer
Bureau Vervoer
Projectbureau Herhuisvesting.
1996
Directie Interne Zaken
Stafafdeling Financieel-Economische Zaken (FEZ)
Afdeling Gebouwzaken (GZ)
Bureau Huisvestingsaangelegenheden
Bureau Inkoop en Beheer
Bureau Departementale Beveiliging
Afdeling Operationele Zaken (OZ)
Kabinet
Bureau Postverwerking en Grafische Faciliteiten
Bureau Vervoersaangelegenheden
Afdeling Documentaire Informatievoorziening (DIV).
1998
Directie Interne Zaken
Stafafdeling Financieel-Economische Zaken (FEZ)
Afdeling Gebouwzaken (GZ)
Sectie Huisvesting
Sectie Diensten en Middelen
Sectie Telecommunicatie
Sectie Beveiliging
Stafafdeling Inkoop
Afdeling Operationele Zaken (OZ)
Kabinet
Bureau Postverwerking en Grafische Faciliteiten
Bureau Vervoersaangelegenheden
Afdeling Documentaire Informatievoorziening (DIV).
1999
Directie Interne Zaken
Stafafdeling Financiën (FIN)
Afdeling Gebouwaken (GZ)
Bedrijfsbureau
Sectie Huisvesting
Sectie Diensten en Middelen
Sectie Telecommunicatie
Sectie Beveiliging
Stafafdeling Inkoop
Afdeling Operationele Zaken (OZ)
Kabinet
Bureau Postverwerking en Grafische Faciliteiten (PGF)
Bureau Vervoersaangelegenheden
Afdeling Documentaire Informatievoorziening (DIV).
2001
Directie Interne Zaken
Stafafdeling Financiën (FIN)
Afdeling Gebouwaken (GZ)
Bedrijfsbureau
Sectie Huisvesting
Sectie Diensten en Middelen
Sectie Telecommunicatie
Sectie Beveiliging
Stafafdeling Inkoop
Afdeling Operationele Zaken (OZ)
Bureau Postverwerking en Grafische Faciliteiten (PGF)
Bureau Vervoersaangelegenheden
Bureau Buitenlandse Dienstreizen
Afdeling Documentaire Informatievoorziening (DIV).
Geschiedenis van het archiefbeheer
Het archief van de Directie Interne Zaken en taakvoorgangers bestond in totaal uit 476,25 m onbewerkt archief. De toegang op het archief bestond uit een uitdraai uit het recordmanagementsysteem Atlas zoals deze is verkregen van het Ministerie van Economische Zaken. Deze toegang gaf per dossier onder meer een uniek dossiernummer, een dossieromschrijving, startdatum en einddatum.
De begincesuur van het archief werd verklaard door de oprichting van Directie voor Administratieve Zaken in 1949. De eindcesuur werd bepaald door de door het Ministerie van Economische Zaken aan de Centrale Archief Selectiedienst geleverde semi-statische archief van de Directie Interne Zaken tot en met 1997.
Het archief bestond bij de aanlevering door het Ministerie van Economische Zaken uit twee onderdelen. Enerzijds is er een werkarchief (WA) (70 procent) en anderzijds een algemeen secretariearchief (AS) (30 procent). Het werkarchief is het resultaat van een jarenlange versnippering en versplintering van het Ministerie van Economische Zaken over verschillende gebouwen. Hierdoor hield vrijwel elke afdeling een eigen archief bij. Beide archieven bestaan naast elkaar en zijn even belangrijk om de geschiedenis, taken en organisatie van de Directie Interne Zaken en taakvoorgangers zo volledig mogelijk in beeld te brengen. Een groot nadeel van het werkarchief is echter wel dat aan dit archief grotendeels geen (eenduidige) ordening is toegekend. De dossiers zijn vaak gevormd op basis van een of meerdere onderwerpen, maar kennen geen algemene code. Een klein deel van het algemeen secretariearchief is wel geordend op basis van de archiefcode van het archiefplan voor het Ministerie van Economische Zaken. De dossiers zijn op code geordend in de dozen. Binnen de code is de onderverdeling op onderwerp. De overige dossiers kennen net als de dossiers uit het werkarchief geen archiefcode.
De verwerving van het archief
Het archief is in 2010 door Ministerie van Economische Zaken overgebracht naar het Nationaal Archief, krachtens artikel 12 van de Archiefwet 1995
Inhoud en structuur van het archief
Inhoud
De archiefbescheiden bestaan uit vergaderstukken, beleidsplannen, correspondentie en documentatie betreffende de onderwerpen die voortvloeiden uit het omvangrijke takenpakket van de Directie Interne Zaken en taakvoorgangers.
Selectie en vernietiging
Selectielijst voor de neerslag van de handelingen van de Minister van Economische Zaken, binnen het beleidsterrein Beheer van de Rijksbegroting 1940 – 1993, Staatscourant 1998, rekening gehouden met de publicatie in Staatscourant 11 september 2006, nr. 176
Selectielijst voor de neerslag van de handelingen van de Minister van Economische Zaken binnen het beleidsterrein Rijkshuisvesting vanaf 1945, Staatscourant 26 juli 2007, nr. 142
Selectielijst voor de neerslag van de handelingen van de Minister van Economische Zaken binnen het beleidsterrein Voorlichting van de rijksoverheid, 1945 -, Staatscourant 14 juni 2007, nr. 112
Selectielijst voor de neerslag van de handelingen van de minister van Economische Zaken, binnen het deelbeleidsterrein Arbeidsverhoudingen bij de overheid over de periode 1945 -1995 (1997) van het beleidsterrein Overheidspersoneel, Staatscourant 16 oktober 2001, nr. 200
Selectielijst voor de neerslag van de handelingen van de minister van Economische Zaken, binnen het deelbeleidsterrein Formatiebeleid, arbeidsmarktbeleid en personeelsontwikkeling en mobiliteit over de periode 1945 - 1995 van het beleidsterrein Overheidspersoneel, Staatscourant van 17 oktober 2001, nr. 201
Selectielijst voor de neerslag van de handelingen van de minister van Economische Zaken, binnen het deelbeleidsterrein Arbeidsvoorwaarden rijkspersoneel bij de overheid over de periode 1945 - 1995 (1997) van het beleidsterrein Overheidspersoneel, Staatscourant 16 oktober 2001, nr. 200.
Selectielijst voor de neerslag van de handelingen van de minister van Economische Zaken, binnen het deelbeleidsterrein Arbeidsomstandigheden bij de overheid over de periode 1945 - 1996 van het beleidsterrein Overheidspersoneel, Staatscourant 17 oktober 2001, nr. 201. Bij de deelbeleidsterreinen overheidspersoneel is rekening gehouden met de publicatie van het basisselectiedocument voor de Minister van Economische Zaken en de onder hem ressorterende actoren op het deelbeleidsterrein van personeelszaken, t.w. het personeelsdossier, Staatscourant 20 november 2007, nr. 225 en gerectificeerd in Staatscourant 18 december 2007, nr. 245
Selectielijst voor de neerslag van de handelingen van de minister van Economische Zaken, binnen het beleidsterrein Overheidsinformatievoorziening, Staatscourant 20 oktober 2003, nr. 202
Selectielijst voor de neerslag van de handelingen van de minister van Economische Zaken, binnen het beleidsterrein Adelsbeleid, adelsrecht en decoratiestelsel vanaf 1945, Staatscourant 6 juni 2006, nr. 107
Selectielijst voor de neerslag van de handelingen van de minister van Economische Zaken, binnen het beleidsterrein Organisatie van de Rijksoverheid over de periode 1945 - 1999, Staatscourant 16 december 2005, nr. 245, rekening gehouden met Staatscourant 14 juni 2007, nr. 112
Selectielijst voor de neerslag van de handelingen van de minister van Economische Zaken, binnen het deelbeleidsterrein van personeelszaken, t.w. het persoondossiers, Staatscourant 20 november 2007, nr. 225, rekening gehouden met de rectificatie in Staatscourant 18 december 2007, nr. 245.
Aanvullingen
Voor dit archief worden geen aanvullingen verwacht.
Ordening van het archief
Het eindresultaat van de bewerking is een klassieke toegang op het archief van de Directie Interne Zaken en taakvoorgangers van het Ministerie van Economische Zaken. De toegang is primair ingedeeld in twee rubrieken: organisme en taakuitvoering. Deze beide rubrieken zijn weer onderverdeeld in subrubrieken. Binnen de (sub)rubrieken zijn de archiefbescheiden chronologisch geordend.
Aanwijzingen voor de gebruiker
Openbaarheidsbeperkingen
Deels openbaar, deels beperkt openbaar (B).
Materiële beperkingen
Het archief kent geen beperkingen voor het raadplegen van stukken als gevolg van slechte materiële staat
Andere toegang
Inventaris van het archief van de Directie Administratieve Zaken, betreffende Personeel, Organisatie en Informatie (POI) over de periode (1901) 1949 - 1975.
Inventaris van het archief van de Directie Personeel, Organisatie en Informatie (POI) over de periode 1976 - 1997.
Aanvraaginstructie
Openbare archiefstukken kunnen online worden aangevraagd en gereserveerd. U kunt dit ook via de terminals in de studiezaal van het Nationaal Archief doen. Om te kunnen reserveren dient u de volgende stappen te volgen:
U maakt een profiel aan op www.gahetna.nl, en logt vervolgens in
Via de archiefinventaris (alleen de beschrijvingen met rode nummers) selecteert u het gewenste archiefstuk door op de knop 'Reserveren' te klikken
In het volgende scherm geeft u aan op welke dag u het archiefstuk wilt inzien
Indien u zich bevindt in de studiezaal en een tafelnummer heeft ontvangen kunt u dit nummer vermelden. Als u geen tafelnummer heeft kunt u tafelnummer 777 laten staan
Vervolgens bevestigt u uw reservering door deze te versturen.
Verwant materiaal
Bewaarplaats van originelen
Niet van toepassing.
Beschikbaarheid van kopieën
Inventarisnummers van dit archief zijn niet in kopievorm beschikbaar
Afgescheiden archiefmateriaal
Niet van toepassing.
Verwante archieven
Niet van toepassing.
Bijlagen
Geen bijlagen
Beschrijving van de series en archiefbestanddelen
- Organisme, 1
  - Organisatie en reorganisatie, 1.1
    - Correspondentie over interne zaken waaronder de instelling en de taakstelling van de Afdeling Interne Zaken, 1984-1995; 1; pak
      143.5-0118-01 Minister van Economische Zaken
      143.5-0120-01 Minister van Economische Zaken
    - Eindrapport getiteld Administratieve Organisatie Directie Interne Zaken, 1988; 2; deel
    - Stukken betreffende het laten uitvoeren van een organisatieonderzoek door Van Dien+Co naar de onderafdelingen Registratuur en Dynamische Archieven (RDA) en Semi-Statische Archieven (SSA) van de Afdeling Algemene Secretarie, 1988; 3; pak
    - Stukken betreffende het opstellen van de missie van de Directie Interne Zaken, 1989; 4; pak
    - Stukken betreffende de formering van de Afdeling Staf en Protocollaire Aangelegenheden, 1990; 5; omslag
    - Stukken betreffende het opstellen van een Follow-up efficiency onderzoek van de Sectie Postverwerking, 1990-1991; 6; omslag
    - Stukken betreffende het voorbereiden van afspraken met de verschillende afdelingen alsmede het ontwikkelen van beleidsplannen inzake het bilateraal overleg, 1991-1992; 7; pak
      143.5-0343-01 Minister van Economische Zaken
    - Stukken betreffende het verlenen van de opdracht en het uitvoeren van het onderzoek Telefonische Bereikbaarheid Directie Interne Zaken, 1991-1994; 8-12; 3 omslag en 2 pak
      - Overleg met de Post, Telegraaf, Telefoon (PTT) 1991-1993, 8; omslag
      - Resultaten van de meting van de telefonische bereikbaarheid 1992-1994, 9; omslag
      - Interviews en nazorg 1992-1994, 10; omslag
      - Ministeriebrede invoering 1991-1994, 11; pak
      - Overleg en voortgang 1992-1994, 12; pak
    - Stukken betreffende het instellen van de Werkgroep Onderhoud Administratieve Organisatie (AO) Interne Zaken, alsmede het rapport getiteld AO Rapport Directie Interne Zaken, 1991-1995; 13; omslag
      143.5-0128-01 Minister van Economische Zaken
      143.5-0142-01 Minister van Economische Zaken
    - Stukken betreffende het structureren van de organisatie en werkwijze van het Managementteam Interne Zaken, 1991-1995; 14; omslag
    - Stukken betreffende het beschrijven van de administratieve organisatie van de Afdeling Algemene Secretarie, 1992; 15; pak
    - Stukken betreffende het adviseren van de minister inzake het privatiseren van onderdelen van het departement, 1992-1994; 16-18; 3 omslag
      - Het Interdepartementaal Bureau Dienstreizen (IBD) 1992, 16; omslag
      - De Bodedienst 1992-1993, 17; omslag
      - Het Bureau Buitenlandse Dienstreizen (BBD) 1992-1994, 18; omslag
    - Stukken betreffende het onderbrengen van de Afdeling Nucleaire Beveiliging en Safeguard bij de Economische Controledienst, 1994-1996; 19; omslag
      143.5-0002-01 Minister van Economische Zaken
      143.5-0033-01 Minister van Economische Zaken
    - Het opstellen van procesbeschrijvingen ten behoeve van de Directie Interne Zaken, 1997; 20; omslag
  - Vergaderstukken, 1.2
    - Staf Interne Zaken, 1984-1999; 21-40; 15 pakken en 5 omslagen
      - 1984 sep. - 1986 dec. 1984-1986, 21; pak
      - 1987, 22
      - 1988, 23; pak
      - 1989, 24; pak
      - jan. - sep. 1990, 25
      - 1994, 26
      - jan. - juli 1995, 27; pak
      - aug. - okt. 1995, 28; pak
      - nov. - dec. 1995, 29; pak
      - Conclusies van de stafbesprekingen bij de minister 1995, 30
      - jan. - aug. 1996, 31; pak
      - sep. - dec. 1996, 32; pak
      - Correspondentie ten behoeve van stafvergaderingen januari - juni 1996, 33; pak
      - Correspondentie ten behoeve van stafvergaderingen juli - december 1996, 34
      - jan. - juni 1997, 35; pak
      - juli - dec. 1997, 36; pak
      - jan. - juni 1998, 37; pak
      - juli - okt. 1998, 38; pak
      - 1998 nov. - 1999 mrt. 1998-1999, 39; pak
        Nota bene: 10-09-2010 UITGELEEND
      - apr. - aug. 1999, 40; pak
    - Managementteam, 1990-1995; 41-49; 4 omslag en 5 pak
      - Agenda's en vergaderverslagen 1991-1995, 41-43
        - 1991-1992, 41; pak
        - 1993-1994, 42; omslag
        - jan. - mrt. 1995, 43; omslag
      - Vergaderverslagen 1993-1995, 44-47
        - 1993, 44; pak
        - jan. - sep. 1994, 45; pak
        - okt. - dec. 1994, 46; pak
        - jan. - mrt. 1995, 47; omslag
      - Het opstellen van voorstellen en besprekingspunten 1990-1993, 48-49
        - 1990-1991, 48; omslag
        - 1992-1993, 49; pak
    - Verslagen van Stafdagen, 1996; 50-52; 3 omslag
      - Stafdag van 14 juni 1996, 50; omslag
      - Stafdag van 12 september 1996, 51; omslag
      - Rapporten met betrekking tot de stafdagen 1996, 52; omslag
  - Personeel, 1.3
    - Stukken betreffende het aanwijzen van functies als vertrouwensfuncties, 1983-1995; 53; pak
    - Stukken betreffende het leveren van commentaar op het onderzoek van de Algemene Rekenkamer naar de omvang en de vergoeding van overwerk en onregelmatige dienst van personenchauffeurs alsmede naar de vergoeding van verblijfkosten voor deze personeelsgroep, 1985-1986; 54; omslag
    - Informatiebulletins getiteld Informatief, 1987; 55; pak
    - Sociaal Jaarverslag 1989, 1990; 56; deel
    - Stukken betreffende het verlenen van medewerking aan de totstandkoming van de startnotitie POI/IZ-functies (Personeel, Organisatie en Informatie/Interne Zaken) van de Projectgroep POI/F/IZ-functies, 1990; 57; omslag
    - Personeelsblad Vizier, 1991-1999; 64; pak
      Nota bene: Maandelijkse uitgave. Niet compleet
    - Stukken betreffende de totstandkoming van Arbo jaarverslagen en Arbo jaarplannen, 1991-2000; 58-62; 3 omslag en 2 pak
      - Inventarisatie Arbo risico's en het Arbo jaarplan 1991 van het Ministerie van Economische Zaken 1991-1993, 58; omslag
      - Arbo jaarverslag 1994, alsmede de Arbo jaarplannen 1994 en 1995 van het Ministerie van Economische Zaken 1993-1994, 59; pak
      - Arbo jaarverslag 1995, alsmede het Arbo jaarplan 1996 van het Ministerie van Economische Zaken 1994-1995, 60; omslag
      - Arbo jaarverslagen 1994, 1996 en 1997, alsmede de Arbo jaarplannen 1995, 1997 en 1998 van de directie 1994-1998, 61; pak
        Nota bene: De Arbo jaarverslagen en jaarplannen zijn opgenomen in het kader van de invoering van Arbobeleid en Arbomaatregelen bij de Directie Interne Zaken
      - Risico Inventarisatie en Evaluatie (RI&E) van het Ministerie van Economische Zaken 1999-2000, 62; omslag
    - Vergaderstukken van de Werkgroep Functiescheiding, 1993-1995; 63; omslag
    - Stukken betreffende het opstellen van het rapport Evaluatie arbeidscampagne, 2001-2002; 65; pak
  - Huisvesting, 1.4
    - Stukken betreffende het opstellen van een programma van eisen, 1984-2000; 66-75; 5 omslag en 5 pak
      - Herhuisvesting van de Centrale Dienst voor In- en Uitvoer (CDIU) aan de Engelse Kamp 2 te Groningen 1984-1992, 66; pak
      - Herhuisvesting van de Centrale Dienst voor In- en Uitvoer (CDIU) aan de Engelse Kamp 2 te Groningen. Wijzigingsvoorstel 1992-1994, 67; pak
      - Aanpassen van het pand Bezuidenhoutseweg 2 te Den Haag 1985-1986, 68; omslag
      - Hoofduitgangspunten van het programma van eisen ten behoeve van de herhuisvesting van het Ministerie van Economische Zaken 1987-1990, 69; omslag
      - Hoofduitgangspunten van het programma van eisen ten behoeve van dynamische archieven en semi-statische archieven 1990, 70; omslag
        Nota bene: Zie voor de organisatie van het Project Herhuisvesting van het Ministerie van Economische Zaken de inv.nrs. 76 - 85
      - Mutaties op het programma van eisen ten behoeve van de herhuisvesting van het Ministerie van Economische Zaken 1990-1991, 71; pak
      - Mutaties op het programma van eisen ten behoeve van de herhuisvesting van het Ministerie van Economische Zaken 1992, 72; pak
      - Mutaties op het programma van eisen ten behoeve van de herhuisvesting van het Ministerie van Economische Zaken 1992-1993, 73; pak
      - Uitvoeren van een innovatieve inrichting voor de secties Drukwerk, Opmaakcentrum en Reizen aan de Bezuidenhoutseweg 20 1999-2000, 74; omslag
      - Projectorganisatie Professioneel Inkopen en Aanbesteden (PIA) 2000, 75; omslag
    - Stukken betreffende de organisatie van Project Herhuisvesting Economische Zaken, 1987-1993; 76-85; 2 omslag en 8 pak
      - Stafverslagen van het Projectbureau Herhuisvesting 1989-1993, 76-79
        - 1989 - 1990 mei 1989-1990, 76; pak
        - juni - dec. 1990, 77; pak
        - 1991, 78; pak
        - 1992-1993, 79; pak
      - Convenant gesloten met Rijksgebouwendienst 1991-1993, 80-81